臺灣屏東地方法院刑事判決
111年度交易字第281號
公  訴  人  臺灣屏東地方檢察署檢察官
被      告  林俊宇


上列被告因過失傷害案件，經檢察官提起公訴（111年度調偵字
第559號），本院判決如下：
    主  文
本件公訴不受理。
    理  由
一、公訴意旨如起訴書所載（如附件）。
二、告訴乃論之罪，告訴人於第一審辯論終結前，得撤回其告訴
    ，又告訴經撤回者，法院應諭知不受理之判決，並得不經言
    詞辯論為之，觀之刑事訴訟法第238條第1項、第303條第3款
    、第307條自明。
三、本件被告林俊宇因過失傷害案件，經告訴人林楷紘提出告訴
    ，臺灣屏東地方檢察署檢察官於偵查後提起公訴，認被告係
    犯刑法第284條前段之過失傷害罪。該罪依同法第287條前段
    之規定須告訴乃論。茲據告訴人於本院審理中，具狀撤回其
    告訴，有刑事撤回告訴狀在卷可考，揆諸前開說明，爰不經
    言詞辯論，逕為諭知不受理之判決。
四、依刑事訴訟法第303條第3款、第307條，判決如主文。
本案經檢察官吳文書提起公訴。
中　　華　　民　　國　　111 　年　　10　　月　　6 　　日

                  刑事第五庭  法  官  黃柏霖
以上正本證明與原本無異。
如不服本判決應於收受判決後20日內向本院提出上訴書狀，並應
敘述具體理由；其未敘述上訴理由者，應於上訴期間屆滿後20日
內向本院補提理由書（均須按他造當事人之人數附繕本）「切勿
逕送上級法院」。
中　　華　　民　　國　　111 　年　　10　　月　　6 　　日
                               書記官 黃振法

附件：臺灣屏東地方檢察署檢察官起訴書111年度調偵字第559號
      1份。
========================================================
【附件】
臺灣屏東地方檢察署檢察官起訴書
                                    111年度調偵字第559號
　　被　　　告　林俊宇　

上列被告因過失傷害案件，已經偵查終結，認應提起公訴，茲將
犯罪事實及證據並所犯法條分敘如下：
　　　　犯罪事實
一、林俊宇於民國110年11月7日16時40分許，駕駛車牌號碼000-
    0000號自用小客車，沿屏東縣三地門鄉(下稱同縣鄉)中正路
    由南往北方向行駛，在同縣鄉○○路0段00號前，欲做左迴轉
    ，本應注意起駛前應注意前後左右有無車輛，並應讓行進中
    車輛優行通行，且應注意汽車迴車前，應暫停看清無來往車
    輛，並注意讓行進中車輛先通過，始得迴轉，而依當時天候
    晴、日間自然光線、柏油道路乾襙、無缺陷、無障礙物、視
    距良好等情形，並無不能注意之情事，竟疏未注意及此，未
    注意看清來往車輛並禮讓行進中車輛先行，而貿然起駛並進
    行迴車，適林楷紘騎乘車牌號碼000-0000號普通重型機車，
    沿同縣鄉由中正路由南往北方向直行，行經該處，雙方因閃
    避不及發生碰撞，致林楷紘人車倒地，並因而受有右手左膝
    背部擦傷、挫傷及頭暈等傷害。嗣經警方接獲報案到場處理
    該起交通事故，林俊宇於肇事後，未被偵查犯罪機關查知年
    籍前，即留在現場，向到場處理之員警供承肇事，自首並接
    受裁判。
二、案經林楷紘訴由屏東縣政府警察局里港分局報告偵辦。
　　　　　證據並所犯法條
一、證據清單
編號 證據方法　　　　　　　　　 待　證　事　實　　　 一 被告林俊宇於偵查中之供述。　　　　　　 坦承有上開交通事故之事實及過失傷害之事實，惟辯稱：是要起步直行往前走，不是要迴轉等語。 二 告訴人林楷紘於警詢及偵訊中之指訴 ①關於肇事經過之事實。 ②告訴人因前開交通事故受有如犯罪事實欄所示傷害之事實。 三 ⑴道路交通事故現場圖1份 ⑵道路交通事故調查報告表㈠㈡ ⑶現場蒐證照片17張 ⑷本署檢察官勘驗筆錄 ①車禍當時雙方行向之事實。 ②事故當時天候晴、日間自然光線、柏油路面乾燥、無缺陷、無障礙物、視距良好之事實。 ③證明被告駕駛自用小客車，行經上開路段，由路邊起駛欲迴車，未注意行進中車輛並讓其先行之事實。 四 高雄榮民總醫院屏東分局110年11月7日、高雄市立鳳山醫院11月8日診斷證明書各1份 告訴人於110年11月7日車禍事故發生後，受有如犯罪事實欄所載傷害之事實。  五 車輛詳給資料報表2份  證明告訴人、被告所駕駛車輛之詳細車籍資料。 
二、按車輛起駛前應顯示方向燈，注意前後左右有無障礙或車輛
    行人，並應讓行進中之車輛行人優先通行；汽車迴車前，應
    暫停並顯示左轉燈光或手勢，看清無來往車輛，並注意行人
    通過，始得迴轉，道路交通安全規則第89條第1項第7款、第
    106條第1項第5款分別定有明文。被告領有駕照駕車自應注
    意上述道路交通安全規定，且依當時情狀，又無不能注意之
    情形，竟疏不注意，由路邊起駛欲迴車，未注意行進中車輛
    並讓其先行，即貿然迴車，致與告訴人所騎乘之普通重型機
    車碰撞，使告訴人受有上開傷害，足認被告顯有過失。又告
    訴人確因本件車禍受有如犯罪事實欄一所示之傷害，被告之過
    失行為與告訴人之受傷結果間，應具有相當因果關係。
三、核被告所為，係犯刑法第284條前段之過失傷害罪嫌。又被
    告於警方據報前往現場處理，尚不知何人為犯罪嫌疑人時，
    即主動向警員表明其為肇事者，自首而接受裁判，有屏東縣
    政府警察局里港分局三地門分駐所道路交通事故談話紀錄表
    在卷可查，依刑法第62條前段之規定，得減輕其刑。
四、依刑事訴訟法第251條第1項提起公訴。　
    此　致
臺灣屏東地方法院
中　　華　　民　　國　 111　　年　　6 　　月　　21　　日
　　　　　　　　　　　　　　　檢　察　官  吳文書
本件正本證明與原本無異
中　　華　　民　　國　 111　　年　  7　 　月　   1 　 日
                              書　記　官  林銥綺
附錄本案所犯法條全文
中華民國刑法第284條
因過失傷害人者，處 1 年以下有期徒刑、拘役或 10 萬元以下
罰金；致重傷者，處 3 年以下有期徒刑、拘役或 30 萬元以下
罰金。